# JERONIMO RAMIREZ MEJIA

#### **ECONOMISTA | ANALISTA Y DESARROLLADOR DE SOFTWARE**

Economista, analista y desarrollador de software, con experiencia en python, en análisis económico y desarrollo de software. Manejo de bases de datos con SQL, diferentes librerias y frameworks. Con experiencia en proyectos de investigación, gestión de proyectos, consultoria, habilidades técnicas sólidas, dominio de GIT, manejo de inventarios y bases de datos.



## **EDUCACIÓN**

#### SENA Análisis y Desarrollo de Software

Tecnología - Análisis y Desarrollo de Software. Análisis de datos.

## Universidad del Quindio Economia

Graduado investigador. Mención de honor.





Español Inglés

Nativo. B1 intermediate.



## **CONTACTO**



+57 3042090848

linkedin.com/in/jeronimo-ramirez-mejia/

github.com/TheHakoDrako

j<u>erodev.vercel.app</u>



## **EXPERIENCIA LABORAL**

#### Universidad del Quindío (Nov 2024 - DEC 2024) Docente temporal

Asesoré estudiantes facultad de economía y administración. Dicté clases de programación en entorno COLAB y Python. Enseñé Python y análisis de datos (Estructuras/ librerias).

#### Futurum Technology (AUG 2023 - DEC 2023) Asistente de proyectos

Asesor de proyectos económicos y de ingeniería. Análisis de datos y transformación de bases de datos. Gestión de proyectos, API, Power BI y Excel.

#### **GYMAPP (DIC 2022 - MAY 2023)**

#### **Full Stack Developer (Junior)**

Trabajo en equipo con GIT (Soft Skills).
PHP, HTML, SASS, LARAVEL (Frontend & Backend).
Manejo de bases de datos (MySql & Estructura de datos).

### Universidad del Quindio (FEB 2022 - MAY 2023)

#### Estudiante investigador y Auxiliar de docencia

Investigación (Programa de economía). Análisis de datos y base de datos (Excel Avanzado). Realicé las practicas en la **Gobernación del Quindío.** 



## **CURSOS Y CERTIFICADOS**



Mi perfil de -> Platzi.



Mi perfil de -> **Udemy** 



Mi perfil de -> IBM (Skills Build).